【裁判字號】    92,訴,488
【裁判日期】    921126
【裁判案由】    毒品危害防制條例
【裁判全文】
臺灣嘉義地方法院刑事判決                          九十二年度訴字第四八八號
    公  訴  人  臺灣嘉義地方法院檢察署檢察官
    被      告  甲○○
右列被告因違反毒品危害防制條例案件，經檢察官提起公訴（九十二年度毒偵緝字第
一五六號），本院判決如左：
    主  文
甲○○施用第一級毒品，累犯，處有期徒刑捌月；又連續施用第二級毒品，累犯，處
有期徒刑伍月；應執行有期徒刑壹年。
    事  實
一、(1)甲○○前因違反麻醉藥品管理條例，經臺灣彰化地方法院於民國（下同）八十
    四年五月二十二日，以八十四年度易字第一一七號判決有期徒刑一年，並由台灣
    高等法院台中分院於八十四年十月十一日，以八十四年度上易字第一六六二號駁
    回上訴確定，又因違反肅清煙毒條例案件，經臺灣彰化地方法院於八十四年九月
    二十二日，以八十四年度訴字第六六○號判處有期徒刑三年二月，再由臺灣高等
    法院臺中分院以八十五年度聲字第七○號裁定上開二案件應執行有期徒刑四年確
    定，執行至八十七年四月十五日假釋出監，復因假釋遭撤銷，又入監執行至九十
    年九月十七日執行完畢出獄。嗣甲○○因施用毒品案件，經台灣彰化地方法院於
    八十八年六月三日，以八十八年度毒聲字第二二八五號裁定送觀察勒戒後，認有
    繼續施用傾向，再由該法院於八十八年八月二十四日，以八十八年度毒聲字第三
    五八四號裁定送強制戒治，並經該法院於八十九年二月十日，以八十九年度毒聲
    字第五六三號裁定停止戒治付保護管束，嗣保護管束期滿後，由台灣嘉義地方法
    院檢察署於八十九年十月四日，以八十九年度戒毒偵字第一一二八號、第一一二
    九號為不起訴處分確定。(2)詎甲○○不知惕勵，竟於五年內，基於施用第一級、
    第二級毒品海洛因、安非他命之犯意，於九十一年三月二十九日凌晨二時四十五
    分許採尿前之四十八小時內某時（但應扣除員警查獲之同日凌晨一時三十分許至
    同日凌晨二時四十五分許採尿之該段期間），在嘉義縣民雄鄉某處，施用海洛因
    、安非他命各一次，經警於同日凌晨二時四十五分許採尿送驗呈嗎啡、甲基安非
    他命陽性反應，而悉上情。
二、案經嘉義縣警察局民雄分局報告臺灣嘉義地方法院檢察署檢察官偵查起訴。
    理  由
一、(1)訊據被告甲○○對於右揭犯罪事實坦承不諱（見本院九十二年十一月十二日審
    判筆錄），而被告前開所採尿液送驗，結果呈甲基安非他命及嗎啡陽性反應，有
    代號與真實姓名對照表、嘉義縣衛生局煙毒尿液檢驗單各一紙（見警卷第七頁背
    面、本院卷第二十二頁）在卷可佐，被告自白與事實相符，可堪採信；(2)此外，
    被告前因施用毒品案件，經台灣彰化地方法院以八十八年度毒聲字第二二八五號
    裁定送觀察勒戒後，認有繼續施用傾向，再由該法院以八十八年度毒聲字第三五
    八四號裁定送強制戒治，並經該法院以八十九年度毒聲字第五六三號裁定停止戒
    治付保護管束，嗣保護管束期滿後，由台灣嘉義地方法院檢察署以八十九年度戒
    毒偵字第一一二八號、第一一二九號為不起訴處分確定等情，有臺灣高等法院被
    告全國前案紀錄表、臺灣嘉義地方法院檢察署刑案資料查註紀錄表等件附卷可參
    ，是被告於保護管束期滿，經檢察官為不起訴之處分後，五年內又犯本件之毒品
    危害防制條例第十條之罪，可信為真正；(3)綜上所述，本件事證明確，被告犯行
    洵堪認定。
二、(1)按海洛因、安非他命分屬毒品危害防制條例第二條第一項第一款、第二款所定
    之第一級、第二級毒品；核被告甲○○施用海洛因及安非他命行為，係分別犯毒
    品危害防制條例第十條第一項、第二項之罪。被告施用前持有第一級、第二級毒
    品之低度行為，為施用第一級、第二級毒品之高度行為所吸收，均不另論罪。被
    告所犯上開二罪間，犯意各別，行為互異，應分論併罰。(2)又查被告前因違反麻
    醉藥品管理條例，經臺灣彰化地方法院以八十四年度易字第一一七號判決有期徒
    刑一年，並由台灣高等法院台中分院以八十四年度上易字第一六六二號駁回上訴
    確定，又因違反肅清煙毒條例案件，經臺灣彰化地方法院以八十四年度訴字第六
    六○號判處有期徒刑三年二月，再由臺灣高等法院臺中分院以八十五年度聲字第
    七○號裁定上開二案件應執行有期徒刑四年確定，執行至八十七年四月十五日假
    釋出監，復因假釋遭撤銷，又入監執行至九十年九月十七日執行完畢之情，有其
    臺灣嘉義地方法院檢察署刑案資料查註紀錄表、臺灣高等法院被告全國前案記錄
    表在卷可參，其於受有期徒刑之執行完畢後五年內再犯本件有期徒刑以上之刑之
    罪，為累犯，依刑法第四十七條規定，加重其刑。(3)爰審酌被告前曾施用毒品，
    經強制戒治後之不起訴處分後，猶不思悔改，復犯本件之罪，顯然缺乏禁絕毒害
    之決心，惟屬自殘性之行為，及被告品行、生活狀況、智識程度、犯罪之動機、
    手段、所生之損害，及犯後坦承之態度等一切情狀，分別量處如主文所示之刑，
    並定其應執行之刑。
據上論斷，應依刑事訴訟法第二百九十九條第一項前段，毒品危害防制條例第十條第
一項、第二項，刑法第十一條、第五十一條第五款，判決如主文。
本案經檢察官古富祺到庭執行職務。
中    華    民    國      九十二      年      十一      月    二十六    日
                                      臺灣嘉義地方法院刑事第一庭
                                          法  官  盧  鳳  田
右正本證明與原本無異。
如不服本判決，應於判決送達後十日內向本院提出上訴狀( 應附繕本 )。
中    華    民    國      九十二      年      十一      月    二十六    日
                                          書記官  黃  郁  萍
附錄本案論罪科刑法條：
毒品危害防制條例第十條：
施用第一級毒品者，處六月以上五年以下有期徒刑。
施用第二級毒品者，處三年以下有期徒刑。


司法院資訊處製作；財團法人民間司法改革基金會備份。
